importa dados
```{r}
# Strings vazias como NA (equivale ao nulo); String como fatores(dado categórico de coluna x valor)
dados = read.csv("Churn.csv", sep = ";", na.strings = "", stringsAsFactors = T)
head(dados)
summary(dados)
```


Tratar as Colunas
```{r}
colnames(dados) = c("id","Score","Estado","Genero","Idade","Patrimonio","Saldo","Produtos","PossuiCartaoCredito","Ativo","Salario","Saiu")

dados
head(dados,4)#[c(1,3,2),c(1,3,2)]

```

Análise exploratória - Conhecer um conjunto de dados e suas caracteristicas e identificar possíveis problemas e soluções para cada um

```{r}
#Dados categóricos
countsEstado = table(dados$Estado)
#com o primeiro barplot, verificamos que há 3 valores dominantes (PR,RS e SC), dois valores não pertencentes ao domínimo(RP e TD) e um (SP) que há discrepancia. Possívelmente, estes 3 últimos valores são erros!
barplot(countsEstado, main = "Estados", xlab = "estados")

countsGenero = table(dados$Genero)

#Já aqui, nós podemos observar dados com diferentes nomes mas que representam a mesma coisa!
barplot(countsGenero, main="Genero", xlab = "genero")

```

Explorar Colunas numéricas
```{r}
score = dados$Score
score
summary(score)
boxplot(score)
hist(score)
```

Idades

```{r}
idade = dados$Idade
#Primeira observação: Valor -20 foge da nossa regra de domínimo;
#Segunda observação: valor 140 pode ou não ser uma anomalia
#Terceira observação: do primeiro quartil até o terceiro, podemos notar que os dados não estão muito distantes, dando a entender que os dados estão bem distribuidos
summary(idade)
idade
boxplot(idade)
hist(idade)
```


Saldo
```{r}
saldo = dados$Saldo
saldo
summary(saldo)
boxplot(saldo)
hist(saldo)
```


Salario
```{r}
salario = dados$Salario
salario
summary(salario)
boxplot(salario)
hist(salario)
```



Valores incompletos (numéricos)

Para dados numéricos, geralmente utilizamos a mediana para fazer o tratamento. Já dados categóricos, os dados mais frequentes.
```{r}
#Trás somente as colunas que possuem um dado faltante/não reconhecido
dados[!complete.cases(dados),]

#Tratar salários - categóricos 
salario = dados$Salario
summary(salario)
#Para ver a mediana onde há NA'S, devemos indicar para o R que desejamos remover as ocorrências deste datatype. Caso contrário, a mediana será NA!
median(salario, na.rm = T)

#Para substituirmos as incidências NA's pela mediana, primeiro, usamos a seguinte função:
is.na(salario)
#Aqui, ela percorre pelos dados do dataframe informado e retorna TRUE caso o valor for NA!

#A seguir, pegamos a lista de todas as linhas de dados$salario que são NA, retornamos para nossa lista e atribuímos para os campos Salario a mediana de toda a coluna!
dados[is.na(salario),]$Salario = median(salario, na.rm = T)
is.na(dados$Salario)

```
Falta de padronização de Gênero (Dados categóricos)
Aqui, temos o problema em que o mesmo dado é contabilizado.
Para isto, escolhemos o padrão que aparece com maior frequência para ser nosso padrão e atribuímos o padrão às ocorrências dos dados de mesma semântica mas de forma diferente.
Para dados NA's, atribuímos àquele que se encaixa na nossa Moda.
```{r}
genero = dados$Genero
#Ver os valores armazenados
unique(genero)

#Ver a frequencia dos dados
summary(genero)

#
#transformo os dados de "M" ou NA em  "Masculino"(nossa moda)
dados[is.na(genero) | genero == "M" , ]$Genero = "Masculino"

dados[genero == "F" | genero == "Fem" , ]$Genero = "Feminino"

#Função factor retorna somente os valores existentes
dados$Genero = factor(dados$Genero)
summary(genero)
```
Idades fora de domínimo (numérico)

```{r}
idade = dados$Idade
summary(idade)

#verificamos se há valores NA's:
dados[is.na(idade),]

#Fora do domínio, numérico negativo e excessivamente grande
dados[idade < 0 | idade > 110 , ]$Idade

#Uma vez que estamos tratando dados numéricos, substituímos os dados invalidos pela mediana dos dados!
dados[idade < 0 | idade > 110 , ]$Idade = median(idade)
#Por fim, pesquisados se ainda há dados fora de domínimo
dados[idade < 0 | idade > 110 , ]

#Consultando o sumário, podemos notar que a Mediana não sofreu alteração com o nosso tratamento
summary(dados$Idade)
#

```
Dados duplicados

Podemos ter dados duplicados em nossa carga, por exemplo, pessoas com a mesma idade, peso, altura, entre outras coisas.
O Dado Duplicado pode se tornar um problema quando há regras de negócio que não permitem esta ocorrência. Um exemplo claro, é um Identificador Único duplicado!

```{r}
id = dados$Id
#A função duplicated() retorna T quando já houve a ocorrência do dado iterado!
x = dados[duplicated(id),]
x =  dados[duplicated(dados$Id),]
x

#Verifico as linhas duplicadas
dados[dados$Id %in% c(x$Id),]

#Atribuo todos os dados que não são duplicados
dados = dados[!dados$Id %in% c(x$Id),]

#Verifico se as modificações foram feitas
dados[dados$Id %in% c(x$Id),]

#Verifico novamente se há dados duplicados
x =  dados[duplicated(dados$Id),]
x


```
Estados fora de Domínio (categóricos)

```{r}
estados = dados$Estado
#Reparo na existencia dos dados RP e TD, fora de domínio
summary(estados)

#retorno os valores que não fazem parte do domínio e os transformos no dado da moda (RS)
dados[!estados %in%c("PR","RS","SC","SP"),]$Estado = "RS"

#Verifico se não há os levels fora de domínio com a função factor
summary(factor(dados$Estado))
```
Outliers

Para tratar os Outliers, devemos estabelecer regras de negócio. A usada no exemplo diz:
Se o salário > 2*Desvio padrão, é um outlier!

```{r}
salario = dados$Salario
#Verificamos que o salário está fora de padrão
barplot(salario,main = "Salario",xlab = "salario")

#Aplicamos  a regra:
desv =  sd(salario, na.rm = T)
solucao = dados[salario >= 2 *desv , ]$Salario
solucao[!is.na(solucao)]

#Forma alternativa:

boxplot(dados$Salario)
#Removendo as outlines, vemos que a média fica muito mais distribuida:
boxplot(dados$Salario, outline = F)

#Pego somente os valores outliers
x = boxplot(salario)$out
x
mediana = median(salario, na.rm = T)
median(dados$Salario)

#Atualizamos todos os outliers(e NA's) para a mediana:
dados[dados$Salario >= 2*desv , ]$Salario = median(dados$Salario)

dados[dados$Salario >= 2 *desv  , ]$Salario
```






















