---
Histograma: Bom para visualizar a distribuição dos dados.Mostrar intervalos em que mostra a maior e menor frequencia dos dados
---

```{r}
trees
hist(trees$Height)
hist(trees$Height, main = "Arvores", ylab = "Frequencia", xlab = "Altura", col="blue")
#density define um estilo para as barras
#ps.: Breaks define mais quebra entre os intervalos, fazendo com que os intervalos sejam mais "refinados"
hist(trees$Height, main = "Arvores", ylab = "Frequencia", xlab = "Altura", col="blue", density = 20, breaks = 20)
```
Uma segunda opção, seria coletar a densidade dos dados e realizar um "plot" destes, gerando um gráfico "suave", mas muito semelhante ao primeiro gráfico acima:
```{r}
densidade = density(trees$Height)
plot(densidade)
```

É possível realizar a sobreposição de gráficos com a função "par":
```{r}
#ctr+shift+enter
hist(trees$Height, main = NULL, xlab = NULL, ylab = NULL)
par(new = T)
plot(densidade)
```

---
Dispersão: Usado para comparar variáveis contínuas
---

```{r}
plot(trees$Girth, trees$Volume)
#pch muda o tipo da representação dos dados
plot(trees$Girth, trees$Volume, main = "Árvores", xlab="Volume", ylab = "Circunferencia", pch = 20, col = "blue")
#type "l" faz o gráfico ser mostrado como uma linha
plot(trees$Girth, trees$Volume, main = "Árvores", xlab="Volume", ylab = "Circunferencia", pch = 20, col = "blue", type = "l")

```
Tremulação: A função jitter faz com que os dados sobrepostos fiquem com um certo destaque, permitindo identificá-los em caso de sobreposição

```{r}
plot(jitter(trees$Girth), trees$Volume)
```

Legenda com dimensões categóricas

```{r}
CO2
#ctrl+shift+enter
plot(CO2$conc, CO2$uptake, pch = 20, col = CO2$Treatment)
legend("bottomright", legend = c("nonchilled","chiled"), cex = 1, fill = c("black","red"))

```

Divisão de dados

```{r}
#ao passar um conjunto de dados numéricos, a função plot realiza uma matriz de gráficos
plot(trees)
```


```{r}
#divide a tela numa matrix de 2 por 2 (4 posições)
split.screen(figs = c(2,2))
#indica qual tela o próximo conteúdo irá aparecer
screen(1)
plot(trees$Girth,trees$Volume)
screen(2)
plot(trees$Girth,trees$Height)
screen(3)
plot(trees$Height,trees$Volume)
screen(4)
hist(trees$Volume)
close.screen(all = T)
```














